【裁判字號】    95,交聲,596
【裁判日期】    950913
【裁判案由】    交管條例聲異
【裁判全文】
臺灣板橋地方法院交通事件裁定         95年度交聲字第596號
原處分機關  交通部公路總局臺北區監理所
異  議  人
即受處分人  甲○○
上列異議人即受處分人因違反道路交通管理處罰條例案件，對於
交通部公路總局臺北區監理所於民國九十五年四月十一日以北監
營裁字第裁四０－ＡＥＵ０四六一八九號所為之處分（原舉發案
號：臺北巿政府警察局九十五年二月十五日北巿警交字第ＡＥＵ
０四六一八九號），聲明異議，本院裁定如下：
    主  文
異議駁回。
    理  由
一、本件原處分意旨略以：異議人即受處分人甲○○所有之車牌
    號碼五八七－ＬＺ號營業小客車，未依道路交通安全規則第
    四十二條第一項第二款規定，於左側後門標示牌照號碼及公
    司行號、運輸合作社或個人名稱，而於民國九十五年二月十
    五日下午七時五十四分許，行經臺北火車站北二門前時，為
    警當場攔停製單舉發，乃依道路交通管理處罰條例第十六條
    第一項第三款規定裁處罰鍰新臺幣（下同）九百元等語。
二、本件聲明異議意旨略以：異議人所有之車牌號碼五八七－Ｌ
    Ｚ號營業小客車經舉發左後門未噴車號又脫膠，依言詞字意
    ，未噴號碼，哪來脫膠，請提供照片以示證明本車有噴漆。
    又本車在義傳汽車保養公司，該公司劉老闆沒有把伊車輛板
    金弄好，請協調到該單位處理，爰請求撤銷原處分云云。
三、按汽車未依規定於車身標明指定標識者，處汽車所有人九百
    元以上一千八百元以下罰鍰，道路交通管理處罰條例第十六
    條第一項第三款定有明文。又營業小客車應於兩側後門標示
    牌照號碼及公司行號、運輸合作社或個人名稱，後窗玻璃標
    示牌照號碼，營業小客車兩側車門（不含車窗）範圍得以平
    面漆繪或穩固黏貼方式張貼廣告，並應符合各目的事業主管
    機關及地方政府相關廣告物管理之法令規定辦理。應標示於
    兩側後門之牌照號碼及公司行號、運輸合作社或個人名稱，
    得移置於後葉子板。但後葉子板位置空間不足者，牌照號碼
    及公司行號、運輸合作社或個人名稱仍應標示於兩側後門，
    道路交通安全規則第四十二條第一項第二款後段亦定有明文
    。
四、經查，本件異議人所有之車牌號碼五八七－ＬＺ號營業小客
    車左側後門及後葉子板均未標示該車輛之牌照碼號及公司行
    號、運輸合作社或個人名稱，嗣於九十五年二月十五日下午
    七時五十四分許，行經臺北火車站北二門前時，為警攔停製
    單舉發等事實，有臺北巿政府警察局九十五年二月十五日北
    巿警交字第ＡＥＵ０四六一八九號、臺北巿政府警察局大同
    分局九十五年三月二十一日北巿警同分交字第０九五三一一
    四０三００號書函影本、交通部公路總局臺北區監理所九十
    五年四月十一日北監營裁字第裁四０－ＡＥＵ０四六一八九
    號違反道路交通管理事件裁決書各一件以及臺北巿政府警察
    局大同分局九十五年五月三日北巿警同分交字第０九五三一
    七一七六００號函附之違規採證照片一幀附卷可稽。矧引上
    揭採證照片，異議人所有之前開營業小客車左側後門及後葉
    子板確實皆未標示該車輛之牌照號碼及公司行號、運輸合作
    社或個人名稱，亦為異議人所不否認，是異議人未於其所有
    之營業小客車左側後門或後葉子板標示牌照號碼及公司行號
    、運輸合作社或個人名稱，其有違規之事實，至為灼然。至
    異議人雖辯稱：此係因汽車保養廠未將車輛板金處理好所致
    云云，然其既係前開營業小客車之所有人，即有依上述規定
    加漆標識之義務，縱車輛經修繕，亦當注意原標識有無脫落
    、覆蓋或模糊不清致無法辨識之情事，自不得以車輛係經汽
    車保養廠處理為由而盡卸己責。綜上，異議人確有未依規定
    於車身標明指定標識之違規事實，殆屬無疑。原處分機關據
    以援引前開規定，對於異議人之上揭違規行為，裁處異議人
    罰鍰九百元，依照前開說明，並無不合，應予維持。本件異
    議為無理由，應予駁回。
五、依道路交通案件處理辦法第十九條，裁定如主文。
中    華    民    國    95    年    9     月    13    日
                  刑事交通法庭  法  官  王  瑜  玲
上列正本證明與原本無異。
如不服本裁定，應於裁定送達後5日內向本院提出抗告狀。
中    華    民    國    95    年    9     月    13    日
                                書記官  黃  頌  棻


司法院資訊處製作；財團法人民間司法改革基金會備份。
